---
title: "Impatto dell'altezza sulla prestazione dei giocatori di NBA"
author: 'Federico Mizzaro'
date: "2023-07-14"
output:
  ioslides_presentation:
    widescreen: true
  beamer: deafult
---

```{r setup, include=FALSE}
knitr::opts_chunk$set(echo = FALSE)

#PACCHETTI E LIBRERIE

# install.packages("measurements")
#install.packages("hexbin")
#install.packages("RColorBrewer")
#install.packages("ggplot2")
#install.packages("ggpubr")
#install.packages("tidyverse") #contiene ggplot2, dplyr, tidyr
#install.packages("broom")
#install.packages("AICcmodavg")
#install.packages("car")
#install.packages("ggExtra")
#install.packages("gridExtra")
#install.packages("viridis")
#install.packages("hrbrthemes")
#install.packages("dplyr")
#install.packages("plotly")


library(measurements)
library(knitr)
library(hexbin)
library(RColorBrewer)
library(ggplot2)
library(ggpubr)
library(tidyverse)
library(broom)
library(AICcmodavg)
library(car)
library(ggExtra)
library(gridExtra)
library(viridis)
library(hrbrthemes)
library(dplyr)
library(plotly)


# OTTENGO IL DATASET (.txt -> csv) E LO PULISCO

# Leggo i file .txt (header=TRUE perchè i dataset presentano intestazione nella prima riga)
altezze <- read.table("altezze.txt", header = TRUE, sep = "\t")
statistiche <- read.table("statistiche.txt", header = TRUE, sep = "\t")

# creo i file corrispondenti .csv
write.csv(altezze, "altezze.csv", row.names = FALSE)
write.csv(statistiche, "statistiche.csv", row.names = FALSE)

# ricarico i due dataset, ora in formato csv
altezze <- read.csv("altezze.csv")
statistiche <- read.csv("statistiche.csv")

# Unione dei dataset basata sulla colonna in comune (Players) con il comando merge
dataframe <- merge(altezze, statistiche, by = "Player")

# controllare i nomi delle colonne nel mio dataframe
# print(colnames(dataframe))

# conversione della colonna HT (height), in stringhe per poterli convertire in cm (come numeri, 5 piedi e 10/11 pollici verrebbe altrimenti letti come i numero 5.10 e 5.11)
dataframe$HT_string <- as.character(dataframe$HT)

# Converto i valori di altezza in piedi e pollici in centimetri (\\. indica che lo split avviene al punto; 1 piede = 12 pollici = 30.48 cm, 1 pollice = 2.54 cm)
# Funzione per la conversione di piede.pollice a centimetri

piedi_cm <- function(str) {
  if (grepl("\\.", str)) {
    elem <- as.integer(unlist(strsplit(str, "\\.")))
    pollici <- elem[1] * 12 + elem[2]
    return(conv_unit(pollici, "inch", "cm"))
  } else {
# esempio: 6 piedi netti
    piedi <- as.integer(str)
    return(conv_unit(piedi, "feet", "cm"))
  }
}

# applico la funzione, creo una nuova colonna in cm (Visto che userò quella come riferimento, la rinomino Altezza) - sapply applica la funzione a ogni elemento della colonna HT
dataframe$Altezza_cm <- sapply(dataframe$HT_string, piedi_cm)
altezze <- dataframe$Altezza_cm

dataframe_pulito <- subset(dataframe, select = -c(HT, WT, Age, Teams, HT_string))

correlazioni <- cor(dataframe_pulito$Altezza_cm, subset(dataframe_pulito, select = -c(Altezza_cm, Player, Pos, Team)))
```

## QUESITI

Effetti dell'altezza di un giocatore di basket sulle sue prestazioni
(NBA):

- Nell'NBA, quali prestazioni sono influenzate dall'altezza di un giocatore?

- ...e in che modo (positivo?/negativo?)

<br>

Le "mie" chance: in cosa eccellono i giocatori "bassi (sotto 1.90cm)"?
*<=187.96cm -> misura in pollici, il prox valore sarebbe 190.5*


## DATASET / Ricerca

[https://basketball.realgm.com/nba](https://basketball.realgm.com/nba) ha raccolte pubbliche di dati dei giocatori di NBA.

[Statistiche](https://basketball.realgm.com/nba/stats/2023/Totals/All/player/All/asc/6/Regular_Season) e [altezze](https://basketball.realgm.com/nba/players/2023) hanno rispettivamente gli stats per tutti i 539 giocatori e le loro altezze nella "NBA regular season" 2023 

<br>

*Q: perché proprio la regular season?* 

*Q: perché proprio le statistiche Traditional?* 



## DATASET / Modifiche

altezze.txt -> il dataset contente le altezze per la regular season 2022-2023 dell'NBA

statistiche.txt -> il dataset contente le statistiche per la regular season 2022-2023 dell'NBA

modifiche effettive ai dataset: 
- rimuovere variabili di interesse basso/nullo
- unire i due dataset in un dataframe unico
- sostituire virgole / apici / "0.000" / formato piedi-pollici / etc

## DATASET / Descrizione

```{r summary}
# print(summary(dataframe_pulito))
# cat(colnames(dataframe_pulito))
```
Le colonne del nostro dataframe:

<style>
  #dataframe_col {
    width: 100%;
    border-collapse: collapse;
  }

  #dataframe_col td {
    width: 16%; /* Adjust this value to divide the space equally among the columns */
  }
</style>

<table id="dataframe_col">
  <tr>
    <td>Player</td>
    <td>Pos</td>
    <td>Team</td>
    <td>Altezza_cm</td>
    <td>GP</td>
    <td>MIN</td>
  </tr>
  <tr>
    <td>PTS</td>
    <td style="background-color: #B4D8E7;">FGM</td>
    <td style="background-color: #B4D8E7;">FGA</td>
    <td style="background-color: #B4D8E7;">FGP</td>
    <td style="background-color: #FFD1DC;">TPM</td>
    <td style="background-color: #FFD1DC;">TPA</td>
  </tr>
  <tr>
    <td style="background-color: #FFD1DC;">TPP</td>
    <td style="background-color: #C1E7D9;">FTM</td>
    <td style="background-color: #C1E7D9;">FTA</td>
    <td style="background-color: #C1E7D9;">FTP</td>
    <td style="background-color: #E0D1FF;">ORB</td>
    <td style="background-color: #E0D1FF;">DRB</td>
  </tr>
  <tr>
    <td style="background-color: #E0D1FF;">REB</td>
    <td>AST</td>
    <td>STL</td>
    <td>BLK</td>
    <td>TOV</td>
    <td>PF</td>
  </tr>
</table>


## CONFRONTO DIRETTO / Medie

```{r confronto}
bassi <- subset(subset(dataframe_pulito, Altezza_cm <= 190), select = -c(Player, Pos, Team, Altezza_cm))

nonbassi <- subset(subset(dataframe_pulito, Altezza_cm > 190), select = -c(Player, Pos, Team, Altezza_cm))

medie_bassi <- colMeans(bassi)
medie_nonbassi <- colMeans(nonbassi)

medie_diff <- round(medie_bassi - medie_nonbassi, digits=4)

mediane_bassi <- sapply(bassi, median)
mediane_nonbassi <- sapply(nonbassi, median)

mediane_diff <- round(mediane_bassi - mediane_nonbassi, digits=1)

#print(medie_diff, caption = "differenze delle medie")
#print(mediane_diff, caption = "differenze delle mediane")
```
 Medie: Bassi (<190cm) vs Altri (>=190cm)
 
<table style="margin: 20px;">
  <tr>
    <td style="background-color: #FFE5E5;">GP</td>
    <td style="background-color: #FFE5E5;">MIN</td>
    <td style="background-color: #FFE5E5;">PTS</td>
    <td style="background-color: #FFE5E5;">FGM</td>
    <td style="background-color: #FFE5E5;">FGA</td>
  </tr>
  <tr>
    <td style="background-color: #FFE5E5;">-3.0106</td>
    <td style="background-color: #FFE5E5;">-51.5397</td>
    <td style="background-color: #FFE5E5;">-9.7466</td>
    <td style="background-color: #FFE5E5;">-3.9069</td>
    <td style="background-color: #FFE5E5;">-19.8130</td>
  </tr>
  <tr>
    <td style="background-color: #FFE5E5;">FGP</td>
    <td style="background-color: #FFE5E5;">TPM</td>
    <td style="background-color: #FFE5E5;">TPA</td>
    <td style="background-color: #FFE5E5;">TPP</td>
    <td>FTM</td>
  </tr>
  <tr>
    <td style="background-color: #FFE5E5;">-0.0046</td>
    <td style="background-color: #FFE5E5;">-5.0445</td>
    <td style="background-color: #FFE5E5;">-13.2169</td>
    <td style="background-color: #FFE5E5;">-0.0135</td>
    <td >3.8041</td>
  </tr>
  <tr>
    <td>FTA</td>
    <td>FTP</td>
    <td style="background-color: #FFE5E5;">ORB</td>
    <td style="background-color: #FFE5E5;">DRB</td>
    <td style="background-color: #FFE5E5;">REB</td>
  </tr>
  <tr>
    <td>1.8098</td>
    <td>0.0129</td>
    <td style="background-color: #FFE5E5;">-4.9014</td>
    <td style="background-color: #FFE5E5;">-14.7711</td>
    <td style="background-color: #FFE5E5;">-19.6726</td>
  </tr>
  <tr>
    <td>AST</td>
    <td>STL</td>
    <td style="background-color: #FFE5E5;">BLK</td>
    <td>TOV</td>
    <td style="background-color: #FFE5E5;">PF</td>
  </tr>
  <tr>
    <td>24.5300</td>
    <td>0.1501</td>
    <td style="background-color: #FFE5E5;">-1.5175</td>
    <td>1.1346</td>
    <td style="background-color: #FFE5E5;">-6.3314</td>
  </tr>
</table>

## CONFRONTO DIRETTO / Mediane

Mediane: Bassi (<190cm) vs Altri (>=190cm)

<table style="margin: 20px;">
  <tr>
    <td style="background-color: #FFE5E5;">GP</td>
    <td style="background-color: #FFE5E5;">MIN</td>
    <td style="background-color: #FFE5E5;">PTS</td>
    <td style="background-color: #FFE5E5;">FGM</td>
    <td style="background-color: #FFE5E5;">FGA</td>
  </tr>
  <tr>
    <td style="background-color: #FFE5E5;">-2.0</td>
    <td style="background-color: #FFE5E5;">-63.0</td>
    <td style="background-color: #FFE5E5;">-105.5</td>
    <td style="background-color: #FFE5E5;">-11.5</td>
    <td style="background-color: #FFE5E5;">-63.5</td>
  </tr>
  <tr>
    <td>FGP</td>
    <td style="background-color: #FFE5E5;">TPM</td>
    <td style="background-color: #FFE5E5;">TPA</td>
    <td>TPP</td>
    <td style="background-color: #FFE5E5;">FTM</td>
  </tr>
  <tr>
    <td>0.0</td>
    <td style="background-color: #FFE5E5;">-14.0</td>
    <td style="background-color: #FFE5E5;">-35.5</td>
    <td>0.0</td>
    <td style="background-color: #FFE5E5;">-7.0</td>
  </tr>
  <tr>
    <td style="background-color: #FFE5E5;">FTA</td>
    <td>FTP</td>
    <td style="background-color: #FFE5E5;">ORB</td>
    <td style="background-color: #FFE5E5;">DRB</td>
    <td style="background-color: #FFE5E5;">REB</td>
  </tr>
  <tr>
    <td style="background-color: #FFE5E5;">-8.0</td>
    <td>0.0</td>
    <td style="background-color: #FFE5E5;">-7.0</td>
    <td style="background-color: #FFE5E5;">-19.0</td>
    <td style="background-color: #FFE5E5;">-39.0</td>
  </tr>
  <tr>
    <td>AST</td>
    <td>STL</td>
    <td style="background-color: #FFE5E5;">BLK</td>
    <td>TOV</td>
    <td style="background-color: #FFE5E5;">PF</td>
  </tr>
  <tr>
    <td>2.0</td>
    <td>0.0</td>
    <td style="background-color: #FFE5E5;">-4.0</td>
    <td>0.0</td>
    <td style="background-color: #FFE5E5;">-1.0</td>
  </tr>
</table> 

## CORRELAZIONI / Correlazioni positive

<div class="columns-2">

```{r correlazionipos}
# correlazioni <- cor(dataframe_pulito$Altezza_cm, subset(dataframe_pulito, select = -c(Altezza_cm, Player, Pos, Team, Altezze_sep)))

for(i in 1:20) {
  if(correlazioni[i]>0 & correlazioni[i]>0.1)
    print(paste(colnames(correlazioni)[i], round(correlazioni[i], digits = 3), "***"))
  else if(correlazioni[i]>0 & correlazioni[i]>(0.05))
      print(paste(colnames(correlazioni)[i], round(correlazioni[i], digits = 3), "~~~"))
  else if(correlazioni[i]>0)
      print(paste(colnames(correlazioni)[i], round(correlazioni[i], digits = 3)))
}
```

Quali includere?

<br>

INCLUDO (***): FGP, ORB, DRB, REB, BLK, ~~PF~~

*PF no? -> Meno oggettiva come categoria (soggetta a bias)*

INCLUDO? (~~~); ~~GP (0.062)~~, ~~FTA (0.053)~~

*MIN -> GP è una statistica di tempo di meno valore rispetto a MIN (perché?), e MIN (0.011) non lo prendo*

*FTA -> FTA da sola è di bassa importanza (perché?), e FTM FTP sono entrambi bassi/da scartare*

</div>

## CORRELAZIONI / Correlazioni negative

<div class="columns-2">

```{r correlazionineg}
# correlazioni <- cor(dataframe_pulito$Altezza_cm, subset(dataframe_pulito, select = -c(Altezza_cm, Player, Pos, Team, Altezze_sep)))

for(i in 1:20) {
  if(correlazioni[i]<0 & correlazioni[i]<(-0.1)) 
    print(paste(colnames(correlazioni)[i], round(correlazioni[i], digits = 3), "***"))
  else if(correlazioni[i]<0 & correlazioni[i]<(-0.05)) #includo STL e TPP?
      print(paste(colnames(correlazioni)[i], round(correlazioni[i], digits = 3), "~~~"))
  else if(correlazioni[i]<0)
      print(paste(colnames(correlazioni)[i], round(correlazioni[i], digits = 3)))
}
```
<br>

Quali includere?

INCLUDO (***): TPM, TPA, AST

INCLUDO? (~~~); TPP, STL

*TPP -> TPM e TPA sono entrambi alti, TTP 0.07 dall'essere accettata*

*STL -> No, per congruenza*

</div>

## COEFFICIENTI NON ATTENDIBILI

``` {r coefficienti non attendibili, echo=FALSE}
df_interesse <- dataframe[, c("Player", "FGP", "ORB", "DRB", "REB", "BLK", "TPM", "TPA", "TPP", "AST", "Altezza_cm")]
df_non_interesse <- setdiff(colnames(dataframe), colnames(df_interesse))

for (i in 7:17) {
  stat <- df_non_interesse[i]
  
  formula <- paste(stat, "~ Altezza_cm")
  
  modello <- lm(formula, data = dataframe)
  modello_s <- summary(modello)
  
  p_value_altezza <- modello_s$coefficients["Altezza_cm", "Pr(>|t|)"]
  coeff_altezza <- modello_s$coefficients["Altezza_cm", "Estimate"]
  
  #print(paste0("Statistica: ", stat, " Valore p: ", round(p_value_altezza, digits=4), "Coeff: ", round(coeff_altezza, digits=4)))
  #print("------")
}
```

<style>
  table {
    width: 100%;
    height: 80%;
  }

  th, td {
    text-align: left;
    padding: 8px;
  }

  th {
    background-color: #f2f2f2;
  }

  .statistica-colonna {
    width: 40%;
  }

  .valore-p-colonna, .coeff-colonna {
    width: 30%;
  }
</style>

<table>
  <tr>
    <th>STATISTICA</th>
    <th>PVALUE</th>
    <th>COEFF</th>
  </tr>
  <tr>
    <td>GP</td>
    <td>0.1497</td>
    <td>0.1796</td>
  </tr>
  <tr>
    <td>MIN</td>
    <td>0.8069</td>
    <td>1.0246</td>
  </tr>
  <tr>
    <td>PTS</td>
    <td>0.9627</td>
    <td>-0.1141</td>
  </tr>
  <tr>
    <td>FGM</td>
    <td>0.6058</td>
    <td>0.466</td>
  </tr>
  <tr>
    <td>FGA</td>
    <td>0.5913</td>
    <td>-0.9963</td>
  </tr>
  <tr>
    <td>FTM</td>
    <td>0.554</td>
    <td>0.3166</td>
  </tr>
  <tr>
    <td>FTA</td>
    <td>0.2172</td>
    <td>0.8098</td>
  </tr>
  <tr>
    <td>FTP</td>
    <td>0.3285</td>
    <td>-0.0011</td>
  </tr>
</table>

## C.N.A. (continuo)

<table>
  <tr>
    <th>STATISTICA</th>
    <th>PVALUE</th>
    <th>COEFF</th>
  </tr>
  <tr>
    <td>STL</td>
    <td>0.049</td>
    <td>-0.282</td>
  </tr>
  <tr>
    <td>TOV</td>
    <td>0.5739</td>
    <td>-0.1659</td>
  </tr>
  <tr>
    <td>PF</td>
    <td>0.006</td>
    <td>0.9172</td>
  </tr>
</table>



``` {r coefficienti attendibili}
for (i in 2:(ncol(df_interesse)-1)) {
  stat <- colnames(df_interesse)[i]
  
  formula <- paste(stat, "~ Altezza_cm")
  
  modello <- lm(formula, data = df_interesse)
  modello_s <- summary(modello)
  
  p_value_altezza <- modello_s$coefficients["Altezza_cm", "Pr(>|t|)"]
  coeff_altezza <- modello_s$coefficients["Altezza_cm", "Estimate"]
  
  #print(paste0("Statistica: ", stat, " Valore p: ", p_value_altezza, " Coeff: ", round(coeff_altezza, digits=4)))
}
```
## COEFFICIENTI ATTENDIBILI

<table>
  <tr>
    <th>STATISTICA</th>
    <th>PVALUE</th>
    <th>COEFF</th>
  </tr>
  <tr>
    <td>FGP</td>
    <td>2.56173399104235e-12</td>
    <td>0.0038</td>
  </tr>
  <tr>
    <td>ORB</td>
    <td>1.16793835727548e-14</td>
    <td>1.982</td>
  </tr>
  <tr>
    <td>DRB</td>
    <td>7.62154029745841e-08</td>
    <td>3.6888</td>
  </tr>
  <tr>
    <td>REB</td>
    <td>3.5512457686787e-10</td>
    <td>5.6708</td>
  </tr>
  <tr>
    <td>BLK</td>
    <td>1.43195001561034e-12</td>
    <td>0.9293</td>
  </tr>
  <tr>
    <td>TPM</td>
    <td>0.000684334254032694</td>
    <td>-1.0419</td>
  </tr>
  <tr>
    <td>TPA</td>
    <td>0.00063396613634258</td>
    <td>-2.7696</td>
  </tr>
  <tr>
    <td>TPP</td>
    <td>0.0310401505404631</td>
    <td>-0.0015</td>
  </tr>
  <tr>
    <td>AST</td>
    <td>0.000220006348498501</td>
    <td>-2.4091</td>
  </tr>
</table>

## CORRELAZIONI / Ricapitolando
```{r dfcorrelazioni, R.options = list(width = 100)}
summary(subset(df_interesse, select = -Player))
```



## CORRELAZIONI / Linear regression

```{r grafici, eval=FALSE, message=FALSE, warning=FALSE}

righe <- ncol(df_interesse) - 1 # Escludo altezza

for (i in 2:righe) { # 2: escludo player
  stat <- colnames(df_interesse)[i] # FGP/ORB/etc
  ymin <- min(df_interesse[[stat]])
  ymax <- max(df_interesse[[stat]])
  
  # Creazione del subset di dati per la colonna specifica
  data_subset <- select(df_interesse, Altezza_cm, !!stat)

  # Scatterplot
  scatter_plot <- ggplot(data_subset, aes(x = jitter(Altezza_cm, factor = 3), y = .data[[stat]])) +
    geom_point(shape = 16, color = rgb(139/255, 0, 0), size = 2, alpha = 0.7) +
    labs(x = "Altezza", y = stat, title = paste("Scatterplot", stat, "- Altezza")) +
    theme_bw() +
    xlim(170, 230) + #compenso per lo jitter
    ylim(ymin, ymax) +
    geom_smooth(method = "lm", se = FALSE, color = "red")
    
    #print(ggMarginal(scatter_plot, type = "histogram", fill = rgb(139/255, 0, 0)))
}
```

```{r residui, eval=FALSE, message=FALSE, warning=FALSE, echo=FALSE}

righe <- ncol(df_interesse) - 1 # Escludo altezza

for (i in 2:righe) { # 2: escludo player
  stat <- colnames(df_interesse)[i] # FGP/ORB/etc
    
  modello <- lm(Altezza_cm ~ dataframe[[stat]], data = dataframe)
  istogramma_residui <- hist(residuals(modello), col = "steelblue", main = paste0("lm(ALT / ", stat, "): "))
  print(istogramma_residui)
}
```

```{r, scatterplotsimg, echo=FALSE, out.width="27%", fig.arrange="center", fig.ncol=3}
knitr::include_graphics(c("./Scatterplots/1", "./Scatterplots/2", "./Scatterplots/3", "./Scatterplots/4", "./Scatterplots/5", "./Scatterplots/6", "./Scatterplots/7", "./Scatterplots/8", "./Scatterplots/9"))
``` 

## CORRELAZIONI / Istogrammi residui
```{r, histogramsimg, echo=FALSE, out.width="27%", fig.show="hold", fig.ncol=3}
knitr::include_graphics(c("./Histograms/1", "./Histograms/2", "./Histograms/3", "./Histograms/4", "./Histograms/5", "./Histograms/6", "./Histograms/7", "./Histograms/8", "./Histograms/9"))
``` 

## (FGM-FGA-)FGP / Bubble plots
```{r Tiri da campo (FGP), message=FALSE, warning=FALSE}
# tipi delle tre colonne
# dataframe$FGA int
# dataframe$FGM int
# dataframe$FGP num

# altezze <- dataframe$Altezza_cm già fatto all'inizio

# prestazioni <- dataframe$FGP <- ora uso "stat" per codice riutilizzabile
# ordino il dataframe in base alle prestazioni
# dataframe_ordinato <- dataframe[order(prestazioni), ]

# codice per le heatmap (ora hexbinmap)
#separatori_punti <- seq(0, 1, by = 0.1)
#separatori_punti_pochi <- seq(0, 1, by = 0.2)
#separatori_punti_tanti <- seq(0, 1, by = 0.05)
#prestazioni10 <- cut(prestazioni, breaks = separatori_punti, include.lowest = TRUE)
#prestazioni5 <- cut(prestazioni, breaks = separatori_punti_pochi, include.lowest = TRUE)
#prestazioni20 <- cut(prestazioni, breaks = separatori_punti_tanti, include.lowest = TRUE)
#datimedi <- table(prestazioni10, altezze10)
#datipochi <- table(prestazioni5, altezze5)
#datitanti <- table(prestazioni20, altezzetutte)
#tabella riassuntiva
#tabella_freq <- table(dataframe$decile_pts_min, altezze10)
#tabella_riassuntiva <- addmargins(tabella_freq)
#tabella_freq <- table(dataframe$quintile_pts_min, altezze5)
#tabella_riassuntiva <- addmargins(tabella_freq)
#print(tabella_riassuntiva)

inf_agg <- paste0(dataframe$Player, "\nPos: ", dataframe$Pos, "\nAlt: ", dataframe$Altezza_cm, "\nFGM: ", dataframe$FGM, "\nFGA: ", dataframe$FGA, "\nFGP: ", round(dataframe$FGP, digits = 2)*100, "%")

par(mfrow = c(1, 2))

# bubbleplot
bubbleplot <- ggplot(dataframe, aes(x = jitter(Altezza_cm, factor = 3), y = FGP, size = FGM, color = Pos, text = inf_agg)) +
    geom_point(alpha=0.7) +
    scale_size(range = c(1, 5), name="FGA") +
    scale_color_viridis(discrete=TRUE, guide="none") +
    theme_ipsum() +
    theme(legend.position="none")
# bubbleplot interattivo
interactive <- ggplotly(bubbleplot, tooltip="text") 

print(interactive)
```


Accorgenza: l'altezza influisce sulla posizione del giocatore?

## POSIZIONE

```{r Posizione, message=FALSE, warning=FALSE}

# tabella riassuntiva
tabella_freq <- table(dataframe$Pos, dataframe$Altezza_cm)
tabella_riassuntiva <- addmargins(tabella_freq)

# Stampa la tabella riassuntiva
# print(tabella_riassuntiva)

# rownames(data) <- c("var1","var2","var3")

etichette_posizioni <- c("Point Guard(PG)", "Shooting Guard(SG)", "Forward(F)", "Small Forward(SF)", "Power Forward-Center(FC)", "Center(C)", "Point Guard(G)", "Power Foward(PF)", "Shooting Guard-Power Forward(GF)")

par(mar=c(5.1,4.1,4.1,15.4), xpd = TRUE)

# Crea lo stacked barplot con le percentuali
barplot(tabella_freq, 
        beside = FALSE, 
        xlab = "Altezza(cm)", 
        main = "Stacked Barplot",
        col = viridis(9))

legend("right", inset=c(-0.87, 0),
       legend = etichette_posizioni,    
       fill = viridis(9),               
       title = "Posizioni")
    
```

## POSIZIONE (%)

```{r Posizioneperc, message=FALSE, warning=FALSE}

# tabella riassuntiva
tabella_freq <- table(dataframe$Pos, dataframe$Altezza_cm)
tabella_riassuntiva <- addmargins(tabella_freq)

# Stampa la tabella riassuntiva
# print(tabella_riassuntiva)

tabella_perc <- apply(tabella_freq, 2, function(x){x*100/sum(x,na.rm=T)})

# rownames(data) <- c("var1","var2","var3")

etichette_posizioni <- c("Point Guard(PG)", "Shooting Guard(SG)", "Forward(F)", "Small Forward(SF)", "Power Forward-Center(FC)", "Center(C)", "Point Guard(G)", "Power Foward(PF)", "Shooting Guard-Power Forward(GF)")

par(mar=c(5.1,4.1,4.1,15.4), xpd = TRUE)

# Crea lo stacked barplot con le percentuali
barplot(tabella_perc, 
        beside = FALSE, 
        xlab = "Altezza(cm)", 
        main = "Stacked Barplot",
        col = viridis(9))

legend("right", inset=c(-0.87, 0),
       legend = etichette_posizioni,    
       fill = viridis(9),               
       title = "Posizioni")


    
```


## **ORB**-DRB-REB / Hexbin e Bubble plots

```{r RimbalziOff, message=FALSE, warning=FALSE}
#warning false perchè log10(0)=NA

# mediane 33, max 237 -> scala logaritmica?
#decido di non fare scala logaritmica per mantere congruenza con DRB (che non era altrettanto portato)

# tipi delle tre colonne
# dataframe$ORB int
# dataframe$DRB int
# dataframe$REB int

# altezze <- dataframe$Altezza_cm già fatto all'inizio

hexbinx <- jitter(dataframe$Altezza_cm)
hexbiny <- jitter(dataframe$ORB)
dati <- data.frame(xvariable = hexbinx, yvariable = hexbiny)

par(mfrow = c(1, 2))

plot <- ggplot(dati, aes(x = xvariable, y = yvariable)) +
  geom_hex(bins = 10, color = "white") + 
  scale_fill_continuous(type = "viridis", option ="magma", direction = -1) +
  ggtitle(paste("Hexbin Plot ORB - Altezza")) +
  theme_bw() +
  labs(x = "Altezza", y = "ORB")
print(plot)

inf_agg <- paste0(dataframe$Player, "\nPos: ", dataframe$Pos, "\nAlt: ", dataframe$Altezza_cm, "\nORB: ", dataframe$ORB, "\nDRB: ", dataframe$DRB, "\nREB: ", dataframe$REB, "\nORB%: ", round(dataframe$ORB/dataframe$REB*100), "%")
  
# bubbleplot
bubbleplot <- ggplot(dataframe, aes(x = jitter(Altezza_cm, factor = 3), y = ORB, size = DRB, color = Pos)) +
    geom_point(alpha = 0.7, aes(text = inf_agg)) +
    scale_size(range = c(1, 5), name="ORB") +
    scale_color_viridis(discrete=TRUE, guide="none") +
    theme_ipsum() +
    stat_smooth(method = "lm", se=FALSE, color="red") +
    theme(legend.position="none")
# bubbleplot interattivo
interactive <- ggplotly(bubbleplot, tooltip="text") 

print(interactive)
```

## ORB-**DRB**-REB / Hexbin e Bubble plots

```{r RimbalziDif, message=FALSE, warning=FALSE}
#warning false perchè log10(0)=NA

#mediana 118, max 744 -> scala log poco conveniente

# tipi delle tre colonne
# dataframe$ORB int
# dataframe$DRB int
# dataframe$REB int

# altezze <- dataframe$Altezza_cm già fatto all'inizio

hexbinx <- jitter(dataframe$Altezza_cm)
hexbiny <- jitter(dataframe$DRB)
dati <- data.frame(xvariable = hexbinx, yvariable = hexbiny)

par(mfrow = c(1, 2))

plot <- ggplot(dati, aes(x = xvariable, y = yvariable)) +
  geom_hex(bins = 10, color = "white") + 
  scale_fill_continuous(type = "viridis", option ="magma", direction = -1) +
  ggtitle(paste("Hexbin Plot DRB - Altezza")) +
  theme_bw() +
  labs(x = "Altezza", y = "DRB")
print(plot)

inf_agg <- paste0(dataframe$Player, "\nPos: ", dataframe$Pos, "\nAlt: ", dataframe$Altezza_cm, "\nORB: ", dataframe$ORB,"\nDRB: ", dataframe$DRB, "\nREB: ", dataframe$REB, "\nDRB%: ", round(dataframe$DRB/dataframe$REB*100), "%")
  
# bubbleplot
bubbleplot <- ggplot(dataframe, aes(x = jitter(Altezza_cm, factor = 3), y = DRB, size = ORB, col = Pos)) +
    geom_point(alpha = 0.7, aes(text = inf_agg)) +
  # aes va qui perchè aes in ggplot non accetta "paste"
    scale_color_viridis(discrete=TRUE, guide="none") +
    scale_size(range = c(1, 5), name="DRB") +
    theme_ipsum() +
    stat_smooth(method = "lm", color = "red", se=FALSE) +
    theme(legend.position="none")
# bubbleplot interattivo
interactive <- ggplotly(bubbleplot, tooltip="text") 
print(interactive)
```


```{r RimbalziTot, message=FALSE, warning=FALSE, echo=FALSE}
#print(paste("Correlazione ORB-DRB", cor(dataframe_pulito$ORB, dataframe_pulito$DRB)))
#print(paste("Correlazione ORB-REB", cor(dataframe_pulito$ORB, dataframe_pulito$REB)))
#print(paste("Correlazione DRB-REB", cor(dataframe_pulito$DRB, dataframe_pulito$REB)))


```
## BLK / Hexbin e Bubble plots

```{r BLK, message=FALSE, warning=FALSE}
# tipi delle tre colonne
# dataframe$BLK int
# mediana 13, max 193 -> scala log10

# altezze <- dataframe$Altezza_cm già fatto all'inizio

hexbinx <- dataframe$Altezza_cm
hexbiny <- dataframe$BLK
dati <- data.frame(xvariable = hexbinx, yvariable = hexbiny)

par(mfrow = c(1, 2))

plot <- ggplot(dati, aes(x = xvariable, y = yvariable)) +
  geom_hex(bins = 20, color = "white") + 
  scale_fill_continuous(type = "viridis", option="magma", direction = -1) +
  ggtitle(paste("Hexbin Plot BLK - Altezza")) +
  theme_bw() +
  scale_y_log10(breaks = c(0, 1, 10, 100), labels = c("0", "1", "10", "100")) +
  labs(x = "Altezza", y = "BLK")
print(plot)

inf_agg <- paste0(dataframe$Player, "\nPos: ", dataframe$Pos, "\nAlt: ", dataframe$Altezza_cm, "\nBLK: ", dataframe$BLK,"\nMIN: ", dataframe$MIN)

# bubbleplot
bubbleplot <- ggplot(dataframe, aes(x = jitter(Altezza_cm, factor = 3), y = BLK, size = MIN, col = Pos)) +
    geom_point(alpha = 0.7, aes(text = inf_agg)) +
    scale_color_viridis(discrete=TRUE, guide="none") +
    theme_ipsum() +
    scale_size(range = c(1, 5), name="MIN") +
    stat_smooth(method = "lm", color = "red", se=FALSE) +
    scale_y_log10() +
    theme(legend.position="none")

interactive <- ggplotly(bubbleplot, tooltip="text") 

print(interactive)
```


## **TPM**-TPA-TPP / Hexbin e Bubble plots

```{r TPM, message=FALSE, warning=FALSE}
# tipi delle tre colonne
# dataframe$TPM int
# dataframe$TPA int
# dataframe$TPP num

# mediana 36, max 301 -> uso scala logaritmica

# altezze <- dataframe$Altezza_cm già fatto all'inizio

hexbinx <- dataframe$Altezza_cm
hexbiny <- dataframe$TPM
dati <- data.frame(xvariable = hexbinx, yvariable = hexbiny)

plot <- ggplot(dati, aes(x = xvariable, y = yvariable)) +
  geom_hex(bins = 20, color = "white") + 
  scale_fill_continuous(type = "viridis", option="magma", direction = -1) +
  ggtitle(paste("Hexbin Plot TPM - Altezza")) +
  theme_bw() +
  scale_y_log10(breaks = c(0, 1, 10, 100), labels = c("0", "1", "10", "100")) +
  labs(x = "Altezza", y = "TPM")
print(plot)

inf_agg <- paste0(dataframe$Player, "\nPos: ", dataframe$Pos, "\nAlt: ", dataframe$Altezza_cm, "\nTPM: ", dataframe$TPM, "\nTPA: ", dataframe$TPA, "\nTPP: ", round(dataframe$TPP, digits = 2)*100, "%")
```

## TPM-TPA-**TPP** / Hexbin e Bubble plots


```{r TP, message=FALSE, warning=FALSE}
# tipi delle tre colonne
# dataframe$TPM int
# dataframe$TPA int
# dataframe$TPP num

# mediana 36, max 301 -> uso scala logaritmica

# altezze <- dataframe$Altezza_cm già fatto all'inizio

hexbinx <- dataframe$Altezza_cm
hexbiny <- dataframe$TPM
dati <- data.frame(xvariable = hexbinx, yvariable = hexbiny)

hexbinx <- dataframe$Altezza_cm
hexbiny <- dataframe$TPP
dati <- data.frame(xvariable = hexbinx, yvariable = hexbiny)

plot <- ggplot(dati, aes(x = xvariable, y = yvariable)) +
  geom_hex(bins = 20, color = "white") + 
  scale_fill_continuous(type = "viridis", option="magma", direction = -1) +
  ggtitle(paste("Hexbin Plot TPP")) +
  theme_bw() +
  labs(x = "Altezza", y = "TPP")
print(plot)

inf_agg <- paste0(dataframe$Player, "\nPos: ", dataframe$Pos, "\nAlt: ", dataframe$Altezza_cm, "\nTPM: ", dataframe$TPM, "\nTPA: ", dataframe$TPA, "\nTPP: ", round(dataframe$TPP, digits = 2)*100, "%")


# bubbleplot
bubbleplot <- ggplot(dataframe, aes(x = jitter(Altezza_cm, factor = 3), y = TPP, size = TPA, color = Pos)) +
    geom_point(alpha=0.7, aes(text = inf_agg)) +
    scale_size(range = c(1, 5)) +
    scale_color_viridis(discrete=TRUE, guide="none") +
    stat_smooth(method = "lm", color = "red", se=FALSE) +
    theme_ipsum() +
    theme(legend.position="none")
# bubbleplot interattivo
interactive <- ggplotly(bubbleplot, tooltip="text")

print(interactive)
```

## AST / Hexbin e Bubble plots

```{r AST, message=FALSE, warning=FALSE}
# tipi delle tre colonne
# dataframe$STL int
# mediana 69, max 741 -> scala log10

# altezze <- dataframe$Altezza_cm già fatto all'inizio

hexbinx <- dataframe$Altezza_cm
hexbiny <- dataframe$AST
dati <- data.frame(xvariable = hexbinx, yvariable = hexbiny)

par(mfrow = c(1, 2))

plot <- ggplot(dati, aes(x = xvariable, y = yvariable)) +
  geom_hex(bins = 20, color = "white") + 
  scale_fill_continuous(type = "viridis", option="magma", direction = -1) +
  ggtitle(paste("Hexbin Plot AST")) +
  theme_bw() +
  scale_y_log10(breaks = c(0, 1, 10, 100, 1000), labels = c("0", "1", "10", "100", "1000")) +
  labs(x = "Altezza", y = "AST")
print(plot)

inf_agg <- paste0(dataframe$Player, "\nPos: ", dataframe$Pos, "\nAlt: ", dataframe$Altezza_cm, "\nAST: ", dataframe$AST,"\nMIN: ", dataframe$MIN)

# bubbleplot
bubbleplot <- ggplot(dataframe, aes(x = jitter(Altezza_cm, factor = 3), y = STL, size = MIN, col = Pos)) +
    geom_point(alpha = 0.7, aes(text = inf_agg)) +
    scale_color_viridis(discrete=TRUE, guide="none") +
    theme_ipsum() +
    scale_size(range = c(1, 5), name="MIN") +
    stat_smooth(method = "lm", color = "red", se=FALSE) +
    scale_y_log10() +
    theme(legend.position="none")

interactive <- ggplotly(bubbleplot, tooltip="text") 

print(interactive)
```


## RIEPILOGO

Domande:
  - influenza dell'altezza sulle prestazioni dei giocatori in NBA
  - in cosa eccellono i giocatori "bassi"?
<br>
Dataset:
  - ricerca
  - pulizia / modifiche
<br>
Confronto diretto iniziale
  - medie, mediane, etc, tra i vari livelli di altezza
<br>
(cont)

## RIEPILOGO (cont)

Analisi delle correlazioni
  - Calcolo di coefficienti e p-value
  - Scelta delle categorie di interesse
<br>
Visualizzazione e analisi dei grafici
  - preliminare (linear regression e residui)
  - approfondita (hexbin e interactive bubble plots)


