---
title: "Impatto dell'altezza sulla prestazione dei giocatori di NBA"
author: 'Federico Mizzaro'
date: "2023-07-14"
output:
  ioslides_presentation:
    widescreen: true
  beamer: deafult
---


```{r setup, include=FALSE}
knitr::opts_chunk$set(echo = FALSE)

#PACCHETTI E LIBRERIE

# install.packages("measurements")
#install.packages("hexbin")
#install.packages("RColorBrewer")
#install.packages("ggplot2")
#install.packages("ggpubr")
#install.packages("tidyverse") #contiene ggplot2, dplyr, tidyr
#install.packages("broom")
#install.packages("AICcmodavg")
#install.packages("car")
#install.packages("ggExtra")
#install.packages("gridExtra")
#install.packages("viridis")
#install.packages("hrbrthemes")
#install.packages("dplyr")
#install.packages("plotly")


library(measurements)
library(knitr)
library(hexbin)
library(RColorBrewer)
library(ggplot2)
library(ggpubr)
library(tidyverse)
library(broom)
library(AICcmodavg)
library(car)
library(ggExtra)
library(gridExtra)
library(viridis)
library(hrbrthemes)
library(dplyr)
library(plotly)
```

## INTRODUZIONE

Studio sulla performance dei giocatori di NBA:

Come e quanto l'altezza di un giocatore di basket influenza

1. il ruolo giocato

2. le prestazioni

## DATASET

Raccolte pubbliche di dati dei giocatori NBA: [https://basketball.realgm.com/nba](https://basketball.realgm.com/nba)

* Dati di interesse:
  * Dataset contenente le statistiche "traditional" sulle prestazioni dei 539 giocatori di NBA nella regular season 2022/2023: [https://basketball.realgm.com/nba/stats/2023/Totals/Regular_Season](https://basketball.realgm.com/nba/stats/2023/Totals/Regular_Season) -> statistiche.txt

  *  Dataset contenente le caratteristiche (tra cui l'altezza) dei giocatori dei 539 giocatori di NBA nella regular season 2022/2023: [https://basketball.realgm.com/nba/players/2023](https://basketball.realgm.com/nba/players/2023) -> altezze.txt


## DATASET NEL DETTAGLIO

```{r summary}
# print(summary(dataframe))
# cat(colnames(dataframe))
```

statistiche.txt (539 righe/giocatori, 22 colonne/Variabili)

* mi concentro su:
  * Team, POS(Position), GP(Games Played), MIN (Minutes played), PTS(Total points), 
  * FGM, FGA, FGP (Field goals: made, attempted, %), 
  * TPM, TPA, TPP (Three-pointers: made, attempted, %), 
  * FTM, FTA, FTP (Free throws: made, attempted, %), 
  * ORB, DRB, REB (Rebounds: Offensive, defensive, total),
  * AST (Assists), STL(Stals), BLK (Blocks), TOV(Turnovers), PF(Personal fouls)

altezze.txt (539 righe/giocatori, 11 colonne /variabili):
  * 2 di interesse e non ridondanti con statistiche.txt: HT(Height) e POS(Position)

## TIDYING / Modifiche sui dataset

```{r script iniziali}
# OTTENGO IL DATASET (.txt -> csv) E LO PULISCO

# Leggo i file .txt (header=TRUE perchè i dataset presentano intestazione nella prima riga)
altezze <- read.table("altezze.txt", header = TRUE, sep = "\t")
statistiche <- read.table("statistiche.txt", header = TRUE, sep = "\t")

# creo i file corrispondenti .csv
write.csv(altezze, "altezze.csv", row.names = FALSE)
write.csv(statistiche, "statistiche.csv", row.names = FALSE)

# ricarico i due dataset, ora in formato csv
altezze <- read.csv("altezze.csv")
statistiche <- read.csv("statistiche.csv")

# Unione dei dataset basata sulla colonna in comune (Players) con il comando merge
dataframe <- merge(altezze, statistiche, by = "Player")

# controllare i nomi delle colonne nel mio dataframe
# print(colnames(dataframe))

# conversione della colonna HT (height), in stringhe per poterli convertire in cm (come numeri, 5 piedi e 10/11 pollici verrebbe altrimenti letti come i numero 5.10 e 5.11)
dataframe$HT_string <- as.character(dataframe$HT)

# Converto i valori di altezza in piedi e pollici in centimetri (\\. indica che lo split avviene al punto; 1 piede = 12 pollici = 30.48 cm, 1 pollice = 2.54 cm)
# Funzione per la conversione di piede.pollice a centimetri

piedi_cm <- function(str) {
  if (grepl("\\.", str)) {
    elem <- as.integer(unlist(strsplit(str, "\\.")))
    pollici <- elem[1] * 12 + elem[2]
    return(conv_unit(pollici, "inch", "cm"))
  } else {
# esempio: 6 piedi netti
    piedi <- as.integer(str)
    return(conv_unit(piedi, "feet", "cm"))
  }
}

# applico la funzione, creo una nuova colonna in cm (Visto che userò quella come riferimento, la rinomino Altezza) - sapply applica la funzione a ogni elemento della colonna HT
dataframe$Altezza_cm <- sapply(dataframe$HT_string, piedi_cm)
altezze <- dataframe$Altezza_cm

# colonne dei valori "individuali" in funzione del tempo giocato

dataframe$PTS_MIN <- dataframe$PTS/dataframe$MIN
dataframe$ORB_MIN <- dataframe$ORB/dataframe$MIN
dataframe$DRB_MIN <- dataframe$DRB/dataframe$MIN
dataframe$REB_MIN <- dataframe$REB/dataframe$MIN
dataframe$AST_MIN <- dataframe$AST/dataframe$MIN
dataframe$STL_MIN <- dataframe$STL/dataframe$MIN
dataframe$BLK_MIN <- dataframe$BLK/dataframe$MIN
dataframe$TO_MIN <- dataframe$TO/dataframe$MIN
dataframe$PF_MIN <- dataframe$PF/dataframe$MIN


dataframe_pulito <- subset(dataframe, select = c(Player, Pos, Team, GP, MIN, PTS_MIN, FGM, FGA, FGP, TPM, TPA, TPP, FTM, FTA, FTP, ORB_MIN, DRB_MIN, REB_MIN, AST_MIN, STL_MIN, BLK_MIN, TO_MIN, PF_MIN, Altezza_cm))
```
* trasformato i file .txt in fogli di calcolo .csv
* rimosso variabili non rilevanti in altezze.csv
* sostituito:
  * virgole (es: "1,000 -> 1000"; "A.J. Griffin, Jr." -> "A.J. Griffin Jr.")
  * ".000" -> "0"
  * numeri (es: 3PA -> TPA) / caratteri speciali (es: FG% -> FGP) con lettere nell'intestazione
* importato i due fogli di calcolo, unendoli in un dataframe unico
* convertito le altezze dal formato piedi.pollici in cm
* sostituito le variabili "secche" con quelle in funzione del tempo giocato (es: PTS -> PTS/MIN)

## CORRELAZIONI STATS-ALTEZZA / Pearson

```{r correlazioni pearson, fig.align='center'}

correlazione_df <- data.frame(stat = character(), correlation = numeric(), stringsAsFactors = FALSE)

altezza_col <- "Altezza_cm"
stat_col <- colnames(subset(dataframe_pulito, select = -c(Player, Pos, Team, Altezza_cm)))

for (col in stat_col) {
  correlazione <- cor(dataframe_pulito[[col]], dataframe_pulito[[altezza_col]])
  correlazione_df <- rbind(correlazione_df, data.frame(statistica = col, correlazione = correlazione))
}

correlazione_df <- correlazione_df[order(correlazione_df$correlazione, decreasing = TRUE), ]


barplot(correlazione_df$correlazione, ylab = "CORRELAZIONE (PEARSON)", main = "CORRELAZIONI (PEARSON)\n TRA VARIABILI DI INTERESSE E ALTEZZA", names.arg = correlazione_df$statistica, las=2, col = ifelse(abs(correlazione_df$correlazione) > 0.09,"blue","lightblue"), space = 1, width = 30)

#for(i in 1:nrow(correlazione_df)) {
#  if(abs(correlazione_df$correlazione[i]) >= 0.10) {cat(paste0(correlazione_df$statistica[i], "(", round(correlazione_df$correlazione[i], digits = 2), ") "))}
#}

```

## ATTENDIBILITA' (P-VALUE)

<style>
  table {
    width: 100%;
    height: 80%;
  }
</style>
<table>
  <tr>
    <th>STATISTICA</th>
    <th>CORRELAZIONE</th>
    <th>P-VALUE</th>
  </tr>
```{r pvalue, results='asis'}


for(i in 1:nrow(correlazione_df)) {
    stat <- correlazione_df$statistica[i]
    abscor <- abs(correlazione_df$correlazione[i])
    if(abscor > 0.09)
      cat(paste0("<tr><td>", stat, "</td><td>", round(correlazione_df$correlazione[i], digits=3), "</td><td>", signif(cor.test(dataframe[[stat]], dataframe$Altezza_cm)$p.value, digits = 3), "</td></tr>"))
}
 
  
  #print(paste0("Statistica: ", stat, " Valore p: ", round(p_value_altezza, digits=4), "Coeff: ", round(coeff_altezza, digits=4)))
```
</table>

## CORRELAZIONI STATS-ALTEZZA / Kendall

```{r correlazioni kendall, fig.align='center'}

correlazione_df <- data.frame(stat = character(), correlation = numeric(), stringsAsFactors = FALSE)

altezza_col <- "Altezza_cm"
stat_col <- colnames(subset(dataframe_pulito, select = -c(Player, Pos, Team, Altezza_cm)))

for (col in stat_col) {
  correlazione <- cor(dataframe_pulito[[col]], dataframe_pulito[[altezza_col]], method = "kendall")
  correlazione_df <- rbind(correlazione_df, data.frame(statistica = col, correlazione = correlazione))
}

correlazione_df <- correlazione_df[order(correlazione_df$correlazione, decreasing = TRUE), ]


barplot(correlazione_df$correlazione, ylab = "CORRELAZIONE (KENDALL)", main = "CORRELAZIONI (KENDALL)\n TRA VARIABILI DI INTERESSE E ALTEZZA", names.arg = correlazione_df$statistica, las=2, col = ifelse(abs(correlazione_df$correlazione) > 0.10,"blue","lightblue"), space = 1, width = 30)

#for(i in 1:nrow(correlazione_df)) {
#  if(abs(correlazione_df$correlazione[i]) >= 0.10) {cat(paste0(correlazione_df$statistica[i], "(", round(correlazione_df$correlazione[i], digits = 2), ") "))}
#}

```

## ATTENDIBILITA' (P-VALUE)


<style>
  table {
    width: 100%;
    height: 80%;
  }
</style>
<table>
  <tr>
    <th>STATISTICA</th>
    <th>CORRELAZIONE</th>
    <th>P-VALUE</th>
  </tr>
```{r pvalue kendall, results='asis'}


for(i in 1:nrow(correlazione_df)) {
    stat <- correlazione_df$statistica[i]
    abscor <- abs(correlazione_df$correlazione[i])
    if(abscor > 0.10)
      cat(paste0("<tr><td>", stat, "</td><td>", round(correlazione_df$correlazione[i], digits=3), "</td><td>", signif(cor.test(dataframe[[stat]], dataframe$Altezza_cm, method="kendall")$p.value, digits=3), "</td></tr>"))
}
 
  
  #print(paste0("Statistica: ", stat, " Valore p: ", round(p_value_altezza, digits=4), "Coeff: ", round(coeff_altezza, digits=4)))
```
</table>


## BUBBLEPLOT REB/MIN (cor.p: 0.45)

```{r REB/MIN bubble, message=FALSE, warning=FALSE, fig.align = 'center'}
  inf_agg <- paste0(dataframe$Player, "\nPos: ", dataframe$Pos, "\nAlt: ", dataframe$Altezza_cm, "\nORB: ", dataframe$ORB, "\nDRB: ", dataframe$DRB, "\nREB: ", dataframe$REB, "\nMIN: ", dataframe$MIN)

# bubbleplot
bubbleplot <- ggplot(dataframe_pulito, aes(x = jitter(Altezza_cm, factor = 3), y = REB_MIN, size = MIN/1000, color = Pos)) +
    geom_point(alpha = 0.7, aes(text = inf_agg)) +
    scale_color_viridis(discrete=TRUE, guide="none") +
    theme_ipsum() +
    stat_smooth(method = "lm", se=FALSE, color="red") +
    xlab("Altezza(cm)") +
    ylab("No. rimbalzi per minuto giocato") +
    theme(legend.position="none")
# bubbleplot interattivo
ggplotly(bubbleplot, tooltip="text") 


```

## POSIZIONE (%)

```{r Posizioneperc, message=FALSE, warning=FALSE, fig.align = 'center'}

# tabella riassuntiva
tabella_freq <- table(dataframe$Pos, dataframe$Altezza_cm)
tabella_riassuntiva <- addmargins(tabella_freq)

# Stampa la tabella riassuntiva
# print(tabella_riassuntiva)

tabella_perc <- apply(tabella_freq, 2, function(x){x*100/sum(x,na.rm=T)})

# rownames(data) <- c("var1","var2","var3")

etichette_posizioni <- c("Point Guard(PG)", "Shooting Guard(SG)", "Forward(F)", "Small Forward(SF)", "Power Forward-Center(FC)", "Center(C)", "Point Guard(G)", "Power Foward(PF)", "Shooting Guard-Power Forward(GF)")

par(mar=c(5.1,4.1,4.1,15.4), xpd = TRUE)

# Crea lo stacked barplot con le percentuali
barplot(tabella_perc, 
        beside = FALSE, 
        xlab = "Altezza(cm)", 
        main = "Stacked Barplot",
        col = viridis(9))

legend("right", inset=c(-0.87, 0),
       legend = etichette_posizioni,    
       fill = viridis(9),               
       title = "Posizioni")
```

## SUDDIVISIONE IN QUARTILI

```{r quartili}
# summary(dataframe$Altezza_cm)

# min 175.3
quartile1 <- summary(dataframe$Altezza_cm)[[2]] # 191.35
quartile2 <- summary(dataframe$Altezza_cm)[[3]] #mediana 198.1
quartile3 <- summary(dataframe$Altezza_cm)[[5]] # 203.2
# max 223.5

dataframe_pulito$Quartili <- cut(dataframe_pulito$Altezza_cm, breaks = c(min(dataframe_pulito$Altezza_cm), quartile1, quartile2, quartile3, max(dataframe_pulito$Altezza_cm)), labels = c("Q1", "Q2", "Q3", "Q4"),
    include.lowest = TRUE)

```

Per visualizzare la distribuzione delle performance, divido i giocatori per altezza in quattro gruppi

Q1) molto bassi: (175.3cm, 193.0cm]

Q2) bassi: (193.0cm, 198.1cm]

Q3) alti: (198.1cm, 203.2cm]

Q4) molto alti: (203.2cm, 223.5cm)


## BOXPLOT REB/MIN (cor.p: 0.45)

```{r REB/MIN boxplot, message=FALSE, warning=FALSE, fig.align = 'center'}
# tipi delle tre colonne
# dataframe$ORB int
# dataframe$DRB int
# dataframe$REB int

# Set plot layout

# plot
ggplot(dataframe_pulito, aes(x = Quartili, y = REB_MIN) ) +
    geom_boxplot(fill="lightblue") +
    theme_ipsum() +
    xlab("Quartili delle altezze") +
    ylab("No. rimbalzi per minuto giocato")



```

## BUBBLEPLOT ORB/MIN (cor.p: 0.39)

```{r ORB/MIN bubble, message=FALSE, warning=FALSE, fig.align = 'center'}
# tipi delle tre colonne
# dataframe$ORB int
# dataframe$DRB int
# dataframe$REB int

inf_agg <- paste0(dataframe$Player, "\nPos: ", dataframe$Pos, "\nAlt: ", dataframe$Altezza_cm, "\nORB: ", dataframe$ORB, "\nDRB: ", dataframe$DRB, "\nREB: ", dataframe$REB, "\nMIN: ", dataframe$MIN)

# bubbleplot
bubbleplot <- ggplot(dataframe_pulito, aes(x = jitter(Altezza_cm, factor = 3), y = ORB_MIN, size = MIN/1000, color = Pos)) +
    geom_point(alpha = 0.7, aes(text = inf_agg)) +
    scale_color_viridis(discrete=TRUE, guide="none") +
    theme_ipsum() +
    stat_smooth(method = "lm", se=FALSE, color="red") +
    xlab("Altezza(cm)") +
    ylab("No. rimbalzi offensivi al minuto") +
    theme(legend.position="none")
# bubbleplot interattivo
ggplotly(bubbleplot, tooltip="text") 
```

## BOXPLOT ORB/MIN (cor.p: 0.39)

```{r ORB/MIN boxplot, message=FALSE, warning=FALSE, fig.align = 'center'}

  # plot
  ggplot(dataframe_pulito, aes(x = Quartili, y = ORB_MIN) ) +
    geom_boxplot(fill="lightblue") +
    theme_ipsum() +
    xlab("Quartili delle altezze") +
    ylab("No. rimbalzi offensivi per minuto giocato")


```

## BUBBLEPLOT DRB/MIN (cor.p: 0.39)

```{r DRB/MIN bubble, message=FALSE, warning=FALSE, fig.align = 'center'}
#warning false perchè log10(0)=NA

# tipi delle tre colonne
# dataframe$ORB int
# dataframe$DRB int
# dataframe$REB int

inf_agg <- paste0(dataframe$Player, "\nPos: ", dataframe$Pos, "\nAlt: ", dataframe$Altezza_cm, "\nORB: ", dataframe$ORB, "\nDRB: ", dataframe$DRB, "\nREB: ", dataframe$REB, "\nMIN: ", dataframe$MIN)

# bubbleplot
bubbleplot <- ggplot(dataframe_pulito, aes(x = jitter(Altezza_cm, factor = 3), y = DRB_MIN, size = MIN/1000, color = Pos)) +
    geom_point(alpha = 0.7, aes(text = inf_agg)) +
    scale_color_viridis(discrete=TRUE, guide="none") +
    theme_ipsum() +
    stat_smooth(method = "lm", se=FALSE, color="red") +
    xlab("Altezza(cm)") +
    ylab("No. rimbalzi difensivi per minuto giocato") +
    theme(legend.position="none")
# bubbleplot interattivo
ggplotly(bubbleplot, tooltip="text") 
```

## BOXPLOT DRB/MIN (cor.p: 0.39)

```{r DRB/MIN boxplot, message=FALSE, warning=FALSE, fig.align = 'center'}
  # plot
  ggplot(dataframe_pulito, aes(x = Quartili, y = DRB_MIN) ) +
    geom_boxplot(fill="lightblue") +
    theme_ipsum() +
    xlab("Quartili delle altezze") +
    ylab("No. rimbalzi difensivi per minuto giocato")


```


## BUBBLEPLOT FGP (cor.p: 0.3)

```{r FGP bubble, message=FALSE, warning=FALSE, fig.align = 'center'}
inf_agg <- paste0(dataframe$Player, "\nPos: ", dataframe$Pos, "\nAlt: ", dataframe$Altezza_cm, "\nFGM: ", dataframe$FGM, "\nFGA: ", dataframe$FGA, "\nFGP: ", round(dataframe$FGP, digits = 4)*100, "%")

# bubbleplot
bubbleplot <- ggplot(dataframe_pulito, aes(x = jitter(Altezza_cm, factor = 3), y = FGP, size = FGM/250, color = Pos)) +
    geom_point(alpha = 0.7, aes(text = inf_agg)) +
    scale_color_viridis(discrete=TRUE, guide="none") +
    theme_ipsum() +
    stat_smooth(method = "lm", se=FALSE, color="red") +
    xlab("Altezza(cm)") +
    ylab("Percentuale dei tiri da campo realizzati") +
    theme(legend.position="none")
# bubbleplot interattivo
ggplotly(bubbleplot, tooltip="text") 
```

## BOXPLOT FGP (cor.p: 0.3)

```{r FGP boxplot, message=FALSE, warning=FALSE, fig.align = 'center'}
  # plot
  ggplot(dataframe_pulito, aes(x = Quartili, y = FGP) ) +
    geom_boxplot(fill="lightblue") +
    theme_ipsum() +
    xlab("Quartili delle altezze") +
    ylab("Percentuale dei tiri da campo realizzati")


```

## BUBBLEPLOT BLK/MIN (cor.p: 0.26)

```{r BLK/MIN bubble, message=FALSE, warning=FALSE, fig.align = 'center'}

dataframe_blk <- subset(dataframe, dataframe$MIN>3)
dataframe_blk$Quartili <- subset(dataframe_pulito$Quartili, dataframe_pulito$MIN>3)

inf_agg <- paste0(dataframe_blk$Player, "\nPos: ", dataframe_blk$Pos, "\nAlt: ", dataframe_blk$Altezza_cm, "\nBLK: ", dataframe_blk$BLK, "\nMIN: ", dataframe_blk$MIN)

# bubbleplot
bubbleplot <- ggplot(dataframe_blk, aes(x = jitter(Altezza_cm, factor = 3), y = BLK_MIN, size = MIN/1000, color = Pos)) +
    geom_point(alpha = 0.7, aes(text = inf_agg)) +
    scale_color_viridis(discrete=TRUE, guide="none") +
    theme_ipsum() +
    stat_smooth(method = "lm", se=FALSE, color="red") +
    xlab("Altezza(cm)") +
    ylab("No. di stoppate per minuto giocato") +
    theme(legend.position="none")
# bubbleplot interattivo
ggplotly(bubbleplot, tooltip="text") 
```

## BOXPLOT BLK/MIN (cor.p: 0.26)

```{r BLK/MIN boxplot, message=FALSE, warning=FALSE, fig.align = 'center'}
  # plot
  ggplot(dataframe_blk, aes(x = Quartili, y = BLK_MIN) ) +
    geom_boxplot(fill="lightblue") +
    theme_ipsum() +
    xlab("No. di stoppate per minuto giocato") +
    ylab("BLK/MIN")


```

## BUBBLEPLOT PF/MIN (cor.p: 0.23)

```{r PF/MIN bubble, message=FALSE, warning=FALSE, fig.align = 'center'}

dataframe_pf <- subset(dataframe_pulito, dataframe_pulito$MIN>3)

inf_agg <- paste0(dataframe_pf$Player, "\nPos: ", dataframe_pf$Pos, "\nAlt: ", dataframe_pf$Altezza_cm, "\nPF: ", dataframe_pf$PF, "\nMIN: ", dataframe_pf$MIN)

# bubbleplot
bubbleplot <- ggplot(dataframe_pf, aes(x = jitter(Altezza_cm, factor = 3), y = PF_MIN, size = MIN/1000, color = Pos)) +
    geom_point(alpha = 0.7, aes(text = inf_agg)) +
    scale_color_viridis(discrete=TRUE, guide="none") +
    theme_ipsum() +
    stat_smooth(method = "lm", se=FALSE, color="red") +
    xlab("Altezza(cm)") +
    ylab("No. di falli per minuto giocato") +
    theme(legend.position="none")
# bubbleplot interattivo
ggplotly(bubbleplot, tooltip="text") 
```

## BOXPLOT PF/MIN (cor.p: 0.23)

```{r PF/MIN boxplot, message=FALSE, warning=FALSE, fig.align = 'center'}
  # plot
  ggplot(dataframe_pf, aes(x = Quartili, y = PF_MIN) ) +
    geom_boxplot(fill="lightblue") +
    theme_ipsum() +
    xlab("Quartili delle altezze") +
    ylab("No. di falli per minuto giocato")


```

## BUBBLEPLOT STL/MIN  (cor.p:-0.11)

```{r STL/MIN bubble, message=FALSE, warning=FALSE, fig.align = 'center'}

dataframe_stl <- subset(dataframe_pulito, dataframe_pulito$MIN>6.2)

inf_agg <- paste0(dataframe_stl$Player, "\nPos: ", dataframe_stl$Pos, "\nAlt: ", dataframe_stl$Altezza_cm, "\nSTL: ", dataframe_stl$STL, "\nMIN: ", dataframe_stl$MIN)

# bubbleplot
bubbleplot <- ggplot(dataframe_stl, aes(x = jitter(Altezza_cm, factor = 3), y = STL_MIN, size = MIN/1000, color = Pos)) +
    geom_point(alpha = 0.7, aes(text = inf_agg)) +
    scale_color_viridis(discrete=TRUE, guide="none") +
    theme_ipsum() +
    stat_smooth(method = "lm", se=FALSE, color="red") +
    xlab("Altezza(cm)") +
    ylab("No. di palle rubate per minuto giocato") +
    theme(legend.position="none")
# bubbleplot interattivo
ggplotly(bubbleplot, tooltip="text") 
```

## BOXPLOT STL/MIN  (cor.p:-0.11)

```{r STL/MIN boxplot, message=FALSE, warning=FALSE, fig.align = 'center'}
  # plot
  ggplot(dataframe_stl, aes(x = Quartili, y = STL_MIN) ) +
    geom_boxplot(fill="lightblue") +
    theme_ipsum() +
    xlab("No. di palle rubate per minuto giocato") +
    ylab("STL/MIN")


```

## BUBBLEPLOT TPM (cor.p: -0.146) - TPA (cor.p: -0.147) - TPP (cor.p: -0.09)

```{r  bubble, message=FALSE, warning=FALSE, fig.align = 'center'}

dataframe_tpp <- subset(dataframe_pulito, dataframe_pulito$TPA>=5)
dataframe_tpp$Quartili <- subset(dataframe_pulito$Quartili, dataframe_pulito$TPA>=5)

inf_agg <- paste0(dataframe_tpp$Player, "\nPos: ", dataframe_tpp$Pos, "\nAlt: ", dataframe_tpp$Altezza_cm, "\nTPM: ", dataframe_tpp$TPM, "\nTPA: ", dataframe_tpp$TPA, "\nTPP: ", round(dataframe_tpp$TPP, digits = 2)*100, "%")

# bubbleplot
bubbleplot <- ggplot(dataframe_tpp, aes(x = jitter(Altezza_cm, factor = 3), y = TPP, size = TPA, color = Pos)) +
    geom_point(alpha = 0.7, aes(text = inf_agg)) +
    scale_color_viridis(discrete=TRUE, guide="none") +
    theme_ipsum() +
    stat_smooth(method = "lm", se=FALSE, color="red") +
    xlab("Altezza(cm)") +
    ylab("Percentuale di tiri da tre realizzati") +
    theme(legend.position="none")
# bubbleplot interattivo
ggplotly(bubbleplot, tooltip="text")
```

## BOXPLOT TPM (cor.p: -0.146) - TPA (cor.p: -0.147) - TPP (cor.p: -0.09)


```{r TPP/MIN boxplot, message=FALSE, warning=FALSE, fig.align = 'center'}
  # plot
  ggplot(dataframe_tpp, aes(x = Quartili, y = TPP) ) +
    geom_boxplot(fill="lightblue") +
    theme_ipsum() +
    xlab("Quartili delle altezze") +
    ylab("Percentuale di tiri da tre realizzati")


```


## BUBBLEPLOT AST_MIN (cor.p: -0.35)

```{r AST/MIN bubble, message=FALSE, warning=FALSE, fig.align = 'center'}

dataframe_ast <- subset(dataframe_pulito, dataframe_pulito$MIN>=0)
dataframe_ast$Quartili <- subset(dataframe_pulito$Quartili, dataframe_pulito$MIN>=0)

inf_agg <- paste0(dataframe_ast$Player, "\nPos: ", dataframe_ast$Pos, "\nAlt: ", dataframe_ast$Altezza_cm, "\nAST: ", dataframe_ast$AST, "\nMIN: ", dataframe_ast$MIN)

# bubbleplot
bubbleplot <- ggplot(dataframe_ast, aes(x = jitter(Altezza_cm, factor = 3), y = AST_MIN, size = MIN/1000, color = Pos)) +
    geom_point(alpha = 0.7, aes(text = inf_agg)) +
    scale_color_viridis(discrete=TRUE, guide="none") +
    theme_ipsum() +
    stat_smooth(method = "lm", se=FALSE, color="red") +
    xlab("Altezza(cm)") +
    ylab("No. di assist per minuto giocato") +
    theme(legend.position="none")
# bubbleplot interattivo
ggplotly(bubbleplot, tooltip="text") 
```

## BOXPLOT AST_MIN (cor.p: -0.35)


```{r AST/MIN boxplot, message=FALSE, warning=FALSE, fig.align = 'center'}
  # plot
  ggplot(dataframe_stl, aes(x = Quartili, y = AST_MIN) ) +
    geom_boxplot(fill="lightblue") +
    theme_ipsum() +
    xlab("Quartili delle altezze") +
    ylab("No. di assist per minuto giocato")


```

## RIEPILOGO 

Le più evidenti correlazioni positive: 

* REB/MIN (cor.p: 0.449), ORB/MIN(cor.p: 0.393), DRB/MIN(cor.p: 0.389)
* FGP (0.295)
* BLK/MIN (cor.p: 0.261)
* PF/MIN (cor.p: 0.230)

Le più evidenti correlazioni negative: 

* STL/MIN (cor.p: 0.114)
* TPM (cor.p: -0.147), TPA(cor.p: -0.146), TPP(cor.p: -0.092)
* AST/MIN (cor.p: -0.349)

## CONCLUSIONI (CONTRIBUTI)

Abbiamo visualizzato come la distribuzione dei ruoli dei giocatori è correlata alla loro altezza con un grafico a barre (impilate).

Inoltre, il mio studio dimostra una correlazione tra l'altezza dei giocatori con alcune delle le loro prestazioni. In particolare:

* i giocatori alti eccellono in rimbalzi (totali, offensivi e difensivi) al minuto, percentuale dei tiri da campo, stoppate /min e falli / min

* i giocatori bassi eccellono in assist al minuto, nei tiri da tre, e nel numero di palle rubate al minuto.


